【裁判字號】    98,抗,1670
【裁判日期】    981028
【裁判案由】    票款執行
【裁判全文】
臺灣高等法院民事裁定                  98年度抗字第1670號
抗  告  人  詹勳敏
上列抗告人因與相對人甲○○間票款執行事件，對於中華民國98
年9月18日臺灣臺北地方法院98年度審抗字第206號裁定提起抗告
，本院裁定如下：
    主  文
抗告駁回。
抗告費用由抗告人負擔。
    理  由
一、本件抗告意旨略以：本票是否罹於時效，是否經過提示，本
    屬本票權利行使之重要事項，此等事項得自形式予以審查，
    屬非訟法院於審查本票得否強制執行時，形式審查事項，原
    法院未就上開形式事項予以審查，自屬適用法規錯誤，且涉
    及法律問題意義重大，有加以闡釋之必要，爰提起抗告，請
    求廢棄原法院98年度審抗字第206號駁回再抗告之裁定等語
    。
二、按「對於非訟事件抗告法院之裁定再為抗告，僅得以其適用
    法規顯有錯誤為理由，並經原法院之許可者為限。前項許可
    ，以原裁定所涉及之法律見解具有原則上重要性者為限。」
    非訟事件法第45條第3項、第4項分別定有明文。又所謂適用
    法規顯有錯誤，係指裁判違背法規或現存判例解釋者，亦即
    抗告法院所為之裁定，就其取捨證據所確定之事實，適用法
    規所持法律上判斷顯有錯誤而言（最高法院71年台再字第21
    0號、57年台上字第1091號判例意旨參照）。而所謂原則上
    之重要性，則指該再抗告事件涉及之法律問題意義重大，而
    有加以闡釋之必要而言。次按本票上雖有免除作成拒絕證書
    之記載，執票人仍應於所定期間內，為付款之提示，但對於
    執票人主張未為提示者，應負舉證之責，票據法第124條準
    用同法第95條亦詳有明文
三、經查：原法院98年度司票字第12633號裁定附表所示3紙本票
    （下稱系爭本票）載有「本本票免除作成拒絕證書」，有系
    爭本票可憑（上開裁定卷第5頁），而相對人於聲請系爭本
    票裁定准予強制執行時復於聲請狀陳稱系爭本票業經其提示
    後，未獲清償等語，亦有民事聲請本票裁定狀可按（同上卷
    第4頁），則依上開二後段有關票據法第124條、第95條規定
    之說明，相對人自無庸再為提示之證明，抗告人主張系爭本
    票上雖載有「免除作成拒絕證書」字樣，仍應就相對人是否
    為付款提示為形式上之審查，核與上開票據法第124條、第9
    5條規定相違。另系爭本票是否罹於時效，乃屬實體上之爭
    執事項，非屬非訟事件之本票裁定程序所得審究，此與適用
    法規錯誤與否無涉，亦無所涉及之法律問題具有原則上重要
    性而有加以闡釋之必要，從而，原法院以再抗告不應許可而
    駁回抗告人之再抗告，依法並無不合。抗告意旨指摘原法院
    駁回其再抗告之裁定不當，聲明廢棄，為無理由，應予駁回
    。
四、據上論結，本件抗告為無理由，爰裁定如主文。
中    華    民    國     98    年    10    月    28   日
                  民事第十二庭
                      審判長法  官  陳駿璧
                            法  官  李媛媛
                            法  官  陳邦豪
正本係照原本作成。
不得再抗告。
中    華    民    國     98    年    10    月    28   日
                               書記官  李佳樺

司法院資訊處製作；財團法人民間司法改革基金會備份。
